【裁判字號】    95,易,2156
【裁判日期】    951213
【裁判案由】    毒品危害防制條例
【裁判全文】
臺灣臺北地方法院刑事判決              95年度易字第2156號
公  訴  人  臺灣臺北地方法院檢察署檢察官
被      告  甲○○
上列被告因違反毒品危害防制條例案件，經檢察官提起公訴（九
十五年度偵字第二三七四號），嗣於本院準備程序進行中，被告
就被訴事實為有罪之陳述，經本院合議庭裁定由受命法官獨任進
行簡式審判程序，本院判決如下：
    主    文
甲○○施用第二級毒品，累犯，處有期徒刑月，如易科罰金，
以新臺幣壹仟元折算壹日。扣案之玻璃球製吸食器壹只沒收。
    犯罪事實
一、甲○○前於民國七十七年間因犯重傷害罪，經本院判處有期
    徒刑五年六月，復經臺灣高等法院撤銷原判決，判處有期徒
    刑五年六月，嗣經最高法院判決駁回上訴確定，入監執行後
    假釋出獄並交付保護管束，嗣假釋經撤銷，於八十七年九月
    十八日入監執行殘刑有期徒刑四年五月二十五日，復於八十
    九年十二月十九日縮短刑期假釋出監，假釋中付保護管束，
    於九十二年一月十四日保護管束期滿，其假釋未經撤銷，而
    以已執行論。又因施用毒品案件，經本院依臺灣臺北地方法
    院檢察署檢察官之聲請，裁定入勒戒處所觀察、勒戒後，認
    無繼續施用毒品傾向，由臺灣臺北地方法院檢察署檢察官於
    九十五年一月十六日為不起訴處分確定，並於同日（起訴書
    誤載為九十五年一月六日）釋放出所。詎猶不知悔改，明知
    安非他命為毒品危害防制條例第二條第二項第二款所定之第
    二級毒品，不得施用，竟基於施用第二級毒品安非他命之犯
    意，於九十五年九月一日早上八時五十六分起至同日早上九
    時三十分止期間內某時為警查獲採尿前回溯二日內某時（不
    含為警查獲時起至採尿時止），在臺北市○○區○○路三段
    某公廁內，將安非他命置放於玻璃球製吸食器內，用火燒烤
    加熱後再吸食其霧化氣體之方式，施用第二級毒品安非他命
    一次。嗣於同年九月一日早上六時三十分許，經警持本院法
    官核發之搜索票前往甲○○斯時位在臺北市○○區○○路三
    段一五五巷一三○號執行搜索時而被查獲，並扣得甲○○所
    有玻璃球製吸食器一只。
二、案經臺北市政府警察局中正第二分局報請臺灣臺北地方法院
    檢察署偵查起訴。
    理    由
一、上開事實，業據被告甲○○於本院審理時坦承不諱，並有玻
    璃球製吸食器一只扣案可資佐證。而被告於九十五年九月一
    日為警所採集之尿液，經送臺灣尖端先進生技醫藥股份有限
    公司以酵素免疫分析法（ＥＩＡ）初步檢驗，再以氣相層析
    質譜儀法（ＧＣ／ＭＳ）確認檢驗結果，呈安非他命類陽性
    反應，此有臺灣尖端先進生技醫藥股份有限公司九十五年九
    月十三日濫用藥物檢驗報告一份在卷可稽，被告任意性自白
    與事實相符，應堪採信。再被告前因施用毒品案件，經本院
    依臺灣臺北地方法院檢察署檢察官之聲請，裁定入勒戒處所
    觀察、勒戒後，認無繼續施用毒品傾向，由臺灣臺北地方法
    院檢察署檢察官於九十五年一月十六日為不起訴處分確定，
    並於同日釋放出所等情，有臺灣高等法院被告前案紀錄表及
    全國施用毒品案件紀錄表各一份在卷可按，足認被告係於觀
    察勒戒執行完畢釋放後，五年內再施用第二級毒品。綜上所
    述，本件事證明確，被告犯行堪以認定，應依法論科。
二、按安非他命係屬毒品危害防制條例第二條第二項第二款所規
    定之第二級毒品，不得施用。核被告所為，係犯毒品危害防
    制條例第十條第二項之施用第二級毒品安非他命罪。查被告
    前因犯重傷害罪，經本院判處有期徒刑五年六月，復經臺灣
    高等法院撤銷原判決，判處有期徒刑五年六月，嗣經最高法
    院判決駁回上訴確定，入監執行後假釋出獄並交付保護管束
    ，嗣假釋經撤銷，於八十七年九月十八日入監執行殘刑有期
    徒刑四年五月二十五日，復於八十九年十二月十九日縮短刑
    期假釋出監，假釋中付保護管束，於九十二年一月十四日保
    護管束期滿，其假釋未經撤銷，而以已執行論，有臺灣高等
    法院被告前案紀錄表一份在卷可按，其受有期徒刑之執行完
    畢，五年以內故意再犯上開有期徒刑以上之罪，為累犯，應
    依刑法第四十七條第一項規定，加重本刑至二分之一。爰審
    酌被告前於勒戒處所觀察、勒戒後，未把握自新機會，又再
    次施用足以導致人體機能發生依賴性、成癮性及抗藥性等障
    礙之第二級毒品安非他命，對個人身心戕害甚鉅，素行不佳
    ，惟念其犯罪後態度良好及其犯罪之動機、目的、手段、方
    法、品行、智識程度等一切情狀，量處如主文所示之刑，並
    諭知易科罰金之折算標準。又扣案之玻璃球製吸食器一只為
    供被告犯罪所用之物，且屬被告所有，業據被告陳明在卷，
    並有臺灣臺北地方法院檢察署檢察官九十五年九月二十六日
    勘驗筆錄一份在卷可參，依刑法第三十八條第一項第二款之
    規定宣告沒收。
據上論斷，應依刑事訴訟法第二百七十三條之一第一項、第二百
九十九條第一項前段，毒品危害防制條例第十條第二項，刑法第
十一條前段、第四十七條第一項、第四十一條第一項前段、第三
十八條第一項第二款，判決如主文。
本件經檢察官陳清茂到庭執行職務
中    華    民    國  九十五  年   十二   月   十三   日
                臺灣臺北地方法院刑事第二庭
                    法      官  雷淑雯
以上正本證明與原本無異。
如不服本判決，應於判決送達後十日內，向本院提出上訴狀。
中    華    民    國  九十五  年   十二   月   十三   日
                    書  記  官  陳弘文
附錄：本案論罪科刑法條全文
毒品危害防制條例第十條第二項：
施用第二級毒品者，處三年以下有期徒刑。


司法院資訊處製作；財團法人民間司法改革基金會備份。
